【裁判字號】    90,易,1259
【裁判日期】    900802
【裁判案由】    違反電子遊戲場業管理條例
【裁判全文】
臺灣臺南地方法院刑事判決                          九十年度易字第一二五九號
    公  訴  人  臺灣台南地方法院檢察署檢察官
    被      告  乙○○
右列被告因違反電子遊戲場業管理條例案件，經檢察官向本院新市簡易庭聲請簡易判
決處刑 (九十年度偵字第一二九三號），經簽請依通常訴訟程序審理後，本院判決如
左：
    主  文
乙○○違反未依電子遊戲場業管理條例規定辦理營利事業登記者，不得經營電子遊戲
場業之規定，處罰金新台幣陸拾萬元，如易服勞役，以罰金總額與六個月之日數比例
折算。
    事  實
一、乙○○係位於台南縣永康市○○○路六一號「金谷電子遊戲場」之負責人，前於
    民國八十九年間即因未依電子遊戲場業管理條例之規定，向主管機關台南縣政府
    為「金谷電子遊戲場」辦理營利事業登記，而經營電子遊戲場業，經本院於九十
    年一月八日以八十九年南簡上字第一七二號判處拘役五十日確定後，詎仍不知悔
    改，另行起意，於八十九年八月十九日未依電子遊戲場業管理條例之規定，向主
    管機關台南縣政府為「金谷電子遊戲場」辦理營利事業登記，再在上址設置電子
    遊戲機，供不特定人為益智或娛樂而經營電子遊戲場業，嗣於八十九年八月十九
    日，為台南縣政府人員黃玉琴、陳世芳在上址當場查獲。
二、案經台南縣政府函送台灣台南地方法院檢察署撿察官偵查起訴。
    理  由
一、被告乙○○矢口否認有經營電子遊戲場之犯行，辯稱：自從上次被查到後，就沒
    有再經營了，當天是剛好有二位不知名之客人過來買機台，而伊剛好在修機台，
    所以才全部打開，而台南縣政府查獲在現場之二位女子，係伊之友人來找伊，並
    非開分員云云，然查：台南縣政府稽查人員當日至現場查察時，被告並未在現場
    ，現場係由被告所雇用之二位女性員工管理，當時尚有其他客人在現場把玩電動
    玩具一情，業據台南縣政府稽查人員甲○○、陳世芳二人到庭證述屬實。又被告
    辯稱該二名女子係其友人其姓名分別為楊淑娟、張宜聆云云，復稱不知該二名女
    子之住所無從供本院查證，而台南縣政府稽查人員甲○○、陳世芳請其中一人在
    違法營業現場紀錄表上簽名，卻簽下林淑女之名字，與被告所稱顯有不同，足證
    被告上開所辯，顯係事後卸責之詞不足採信。此外觀諸現場照片四幀，不僅所有
    現場所有機具均已插電準備供顧客把玩，其中在一大型電動機具上尚放有「現開
    現收、恕不借分」之牌子，足證被告已在營業，此外復有營利事業登記抄本一紙
    在卷可資佐證，本院事證明確，被告犯行堪予認定。
二、核被告所為，係違反電子遊戲場業管理條例第十五條之規定，應依同條例第二十
    二條處罰之。爰審酌被告前已有相同犯行，甫經判刑確定，仍不知悔改，及其餘
    犯罪情狀，量處如主文所示之刑，並諭知易服勞役之折算標準。
據上論斷，應依刑事訴訟法第四百五十二條、第二百九十九條第一項前段，電子遊戲
場業管理條例第二十二條，刑法第十一條前段、第四十二條第三項，罰金罰鍰提高標
準條例第二條，判決如主文。
                                  臺灣臺南地方法院刑事第四庭
                                          法  官
右正本證明與原本無異。
如不服本判決，應於判決送達後十日內，向本院提出上訴狀。
中      華      民      國      九十      年      八      月      二    日
附錄法條刑法
電子遊戲場業管理條例第二十二條
違反第十五條規定者，處行為人一年以下有期徒刑、拘役或科或併科新台幣五十萬元
以上二百五十萬元以下罰金。


司法院資訊處製作；財團法人民間司法改革基金會備份。
